臺灣桃園地方法院民事裁定
                                    110年度桃補字第534號
原      告  洪秋涓


上列原告與被告林美妤間確認合夥關係存在事件，本院裁定如下
：
    主    文
原告應於本裁定送達後十日內，按訴訟標的價額新臺幣壹佰捌拾
壹萬捌仟捌佰伍拾元，補繳第一審裁判費新臺幣壹萬玖仟零壹拾
捌元，惟原告如能提出足以認定桃園市○○區○○街○○○○號三樓與四
樓房屋全部及坐落同區大義段五一三地號土地應有部分三分之一
之起訴時之交易價額資料，則應以該交易價額乘以出資額比例二
分之一為本件訴訟標的價額，並依民事訴訟法第七十七條之十三
所定費率，補繳裁判費，逾期不繳，即駁回其訴。逾期不繳，即
駁回其訴。
    理    由
一、因財產權而起訴，應繳納裁判費，此為法定必備之程式，民
    事訴訟法第77條之13定有明文。次按訴訟標的之價額，由法
    院核定之。核定訴訟標的價額，以起訴時之交易價額為準，
    無交易價額者，以原告就訴訟標的所有之利益為準。又一訴
    主張數項標的者，其訴訟標的之價額合併計算之。但所主張
    之數項標的互相競合或應為選擇者，其訴訟標的價額，應依
    其中價額最高者定之，民事訴訟法第77條之1 第2 項、第77
    條之2 第1 項定有明文。又請求確認合夥關係存在，其訴訟
    標的法律關係即為該合夥關係。合夥關係乃「二人以上互約
    出資以經營共同事業」者，此觀民法第667 條第1 項自明，
    則訴訟標的應屬具有交易價額者，應以請求確認之人就相對
    人所佔出資額比例，計算其訴訟標的價額。原告之訴，有民
    事訴訟法第249 條第1 項所列各款情形之一，依其情形可以
    補正，審判長應定期間命其補正，亦為同法條第1 項但書所
    明定。
二、經查，原告訴之聲明為：㈠確認兩造間共同出資購買門牌號
    碼桃園市○○區○○街00○0 號3 樓與4 樓房屋全部及坐落同區
    大義段513地號土地應有部分1/3（下稱系爭3、4樓房地或系
    爭房地）以經營出租與出售事業之合夥關係（下稱系爭合夥
    關係）存在。㈡被告應將系爭房地所有權登記為兩造公同共
    有等情，有民事變更追加聲明暨陳報狀附卷可參（見本院卷
    第16頁）。聲明㈠係確認系爭房地之合夥關係，㈡係進而請求
    將系爭房地登記為兩造公同共有，兩者目的相同，訴訟標的
    互相競合，毋庸合併計算訴訟標的價額。又系爭3樓房屋總
    面積為79.68 平方公尺，有建物登記謄本在卷可稽（見本院
    卷第26頁），換算約24坪（小數點以下四捨五入），系爭3
    樓房地附近房地成交價格，每坪約15萬餘元以上，有內政部
    不動產交易實價查詢服務網查詢資料在卷可稽（見本院卷第
    30頁），另衡量房屋價值因大小、屋況、樓層及位置等眾多
    因素影響，本院暫以每坪15萬元計算其價值，是系爭3樓房
    地價值為360 萬元（計算式：24×15萬=360萬）。又系爭4樓
    房屋為未辦保存登記建物，尚難以登記建物之實價登錄資料
    計算價值，而其房屋稅課稅現值為3萬7,700元，有桃園市政
    府地方稅務局房屋稅籍證明書附卷可參（見本院卷第21頁）
    ，從而，系爭房地價值應為363萬7,700元（計算式：360萬+
    3萬7,700=363萬7,700），又原告主張其與被告就系爭房地
    合夥關係之出資額均為230萬元（見本院卷第3頁），出資額
    比例自為1/2，則原告聲明㈠就系爭房地合夥關係之權利價值
    以及㈡請求登記系爭房地為公同共有之權利價值應均為181萬
    8,850元（計算式：363萬7,700×1/2＝181萬8,850），是本件
    訴訟標的價額應核定為181萬8,850元，應徵第一審裁判費1
    萬9,018元。惟原告若能查報系爭房地之交易現值或經有鑑
    定資格之鑑價公司所為鑑價價格，則應以該交易現值或鑑價
    價格乘以出資額比例1/2為本件訴訟標的價額，並以民事訴
    訟法第77條之13所定費率計算裁判費，逾期如未補繳，即駁
    回原告之訴。
三、爰裁定如主文。
中　　華　　民　　國　　111 　年　　1 　　月　　11　　日
                  桃園簡易庭  法  官  張明宏
以上為正本係照原本作成。
本裁定關於訴訟標的價額核定之部分如有不服，得於裁定送達後
10 日內向本院提出抗告狀，並應繳納抗告費新台幣 1,000 元；
命補裁判費之部分，不得抗告。
中　　華　　民　　國　　111 　年　　1 　　月　　11　　日
                              書記官  石曉芸